臺灣嘉義地方法院刑事判決　　　　　　　 96年度易字第239號
公　訴　人　臺灣嘉義地方法院檢察署檢察官
被　　　告　甲○○
上列被告因竊盜案件，經檢察官提起公訴（九十六年度偵字第一
０三八號、九十六年度偵字第二二四四號），被告甲○○於準備
程序中就被訴事實為有罪之陳述，經本院裁定改依簡式審判程序
審理，判決如下：
    主  文
甲○○共同竊盜，累犯，處有期徒刑肆月，如易科罰金，以新臺
幣壹仟元折算壹日。
    事  實
一、甲○○前因毒品危害防制條例案件，經本院以九十三年度訴
    字第十九號判決，判處有期徒刑八月確定，於民國九十三年
    十一月一日執行完畢。詎仍不知悔改，因缺錢花用，竟與乙
    ○○（另行判決）基於意圖為自己不法所有之犯意聯絡，共
    同於九十六年一月十七日上午十一時許至同日下午四時許之
    某三次時間，自嘉義縣太保市新埤七之十一號「臺灣群昌工
    業股份有限公司」（下稱群昌公司）工廠無門扇之後門步行
    進入群昌公司後，接續徒手竊取群昌公司所有之鋁條、鋁網
    三次，得手後復以群昌公司所有之黃色膠帶綑綁，均隨即將
    竊得物品載往潘高賓（另為不起訴處分）位於嘉義縣太保市
    新埤里二六九號其所經營之「宏益五金企業行」，以每公斤
    新臺幣（下同）四十五元價格販售，合計竊取鋁條十六公斤
    、鋁網二百十九公斤，得款共計一萬零九百二十六元後對半
    朋分並花用殆盡。甲○○與乙○○復於同年月十八日下午三
    時許，以相同方式進入群昌公司，接續共同徒手竊取群昌公
    司所有鋁網三十九塊、鋁條七十四支得手，於同日下午四時
    二十分許準備再次載往宏益五金企業行販售時，經警在群昌
    公司後門外當場查獲，並扣得渠等二人剛竊得之鋁網三十九
    塊及鋁條七十四支，復循線於同年一月二十四日上午十一時
    三十分許，在上開「宏益五金企業行」查獲甲○○、乙○○
    出售之鋁條十六公斤、鋁網二百十九公斤。
二、案經群昌公司訴由嘉義縣警察局水上分局報請臺灣嘉義地方
    法院檢察署檢察官偵查起訴。
    理  由
一、本件係經被告甲○○於準備程序當庭表示認罪，而經本院裁
    定以簡式審判程序加以審理，則依據刑事訴訟法第二百七十
    三條之二、同法第一百五十九條第二項之規定，不適用傳聞
    法則有關限制證據能力之相關規定，合先敘明。
二、訊據被告甲○○對於上開犯罪事實坦承不諱，且其自白與同
    案被告乙○○（另行判決）於偵查中證述及本院審理中陳述
    內容互核相符，復經證人潘高賓即宏益五金企業行負責人於
    警詢、偵查中證述明確。此外，亦有嘉義縣警察局水上分局
    扣押物品目錄表二份、扣押書二份、職務報告書一份、被害
    報告單一份、責付保管單一份、照片十二張附卷可資佐證，
    均已足資擔保被告甲○○前述自白之真實性，核與事實相合
    ，可信為真實。綜上，本件事證明確，被告甲○○犯行均堪
    予認定，應依法論科。
三、核被告甲○○所為，係犯刑法第三百二十條第一項竊盜罪。
    公訴意旨認被告甲○○與同案被告乙○○係逾越群昌公司後
    門進入該址竊盜乙情，然查被告甲○○、同案被告乙○○於
    偵查中，及本院審理中均陳稱渠等係自該工廠後門進入，後
    門已遭人拆除等語，參以卷附群昌公司窗戶均遭他人拆除僅
    餘窗框，復無群昌公司尚有具門扇之後門、後門上鎖被告需
    逾越該後門始能進入之證據，是依罪疑惟輕原則，並無法證
    明被告係逾越群昌公司後門進入竊取之情事。公訴意旨漏未
    斟酌此點，而認為被告係犯同法第三百二十一條第一項第二
    款逾越門扇之加重竊盜罪，尚有未洽，惟其基本事實同一，
    本院自應予審理，並變更起訴法條。再被告甲○○與同案被
    告乙○○就上揭竊盜犯行，彼此間有犯意聯絡及行為分擔，
    為共同正犯。按數行為於同時同地或密切接近之時地實施，
    侵害同一之法益，各行為之獨立性極為薄弱，依一般社會健
    全觀念，在時間差距上，難以強行分開，在刑法評價上，以
    為數個舉動之接續施行，合為包括之一行為予以評價，較為
    合理，則屬接續犯，而為包括之一罪，有最高法院八十六年
    度臺上字第三二九五號判例可資參照。查被告甲○○於偵查
    中及本院審理中均自承：渠等在九十六年一月十七日看見群
    昌公司之鋁條與鋁網無人看管後，即起意在同年月十七、十
    八日分二天接續竊取、販賣等語。故被告上開竊盜行為，時
    間密切，地點同一，侵害同一之法益（群昌公司之所有權）
    ，各行為之獨立性極為薄弱，且行為人之犯罪目的係接續竊
    盜後隨即搬運銷贓，依一般社會通常觀念，非但在時間差距
    上，難以強行分開，且係透過對於同一法益之同種類侵害行
    為密接實行，業已稀釋個別行為之獨立性，在刑法之評價上
    ，自難強行分開，應包括視為一行為，僅論以單純一罪。再
    被告前因違反毒品危害防制條例案件，經本院以九十三年度
    訴字第十九號判決，判處有期徒刑八月確定，於九十三年十
    一月一日執行完畢等情，有前述臺灣嘉義地方法院檢察署刑
    案資料查註紀錄表、臺灣高等法院被告前案紀錄表各一份附
    卷可按，其於有期徒刑之執行完畢五年以內，故意再犯本案
    有期徒刑以上之罪，係屬累犯，應依刑法第四十七條第一項
    規定，加重其刑。爰審酌被告高中肄業之智識程度，並有施
    用毒品之前科素行，所竊得之財物價值、被害人所受損害程
    度，及被告於偵查中及本院審理中均坦承犯行，態度尚稱良
    好等一切情狀，量處如主文所示之刑，並諭知易科罰金之折
    算標準，以資懲儆。
據上論斷，應依刑事訴訟法第二百七十三條之一第一項、第二百
九十九條第一項前段、第三百條，刑法第二十八條、第三百二十
條第一項、第四十七條第一項、第四十一條第一項前段，刑法施
行法第一條之一第一項、第二項前段，判決如主文。
本案經檢察官蔡彥守到庭執行職務。
中　　華　　民　　國　　96　　年　　6 　　月　　26　　日
                  刑事第一庭    法　官　黃琴媛
上列正本證明與原本無異。
如不服本判決，應於判決送達後10日內向本院提出上訴狀（應附
繕本）。
中　　華　　民　　國　　96　　年　　6 　　月　　26　　日
                            　　書記官　李彩娥
附錄本件論罪科刑法條：
中華民國刑法第320條第1項
（普通竊盜罪）
意圖為自己或第三人不法之所有，而竊取他人之動產者，為竊盜
罪，處五年以下有期徒刑、拘役或五百元以下罰金。
